【裁判字號】    97,易緝,193
【裁判日期】    971231
【裁判案由】    毒品危害防制條例
【裁判全文】
臺灣板橋地方法院刑事判決             97年度易緝字第193號
公  訴  人  臺灣板橋地方法院檢察署檢察官
被      告  甲○○
                    （另案於臺灣臺北監獄臺北分監執行中）
上列被告因違反毒品危害防制條例案件，經檢察官提起公訴（97
年度毒偵字第1572號、第2151號），本院以裁定進行簡式審判程
序，判決如下：
    主  文
甲○○施用第二級毒品，累犯，處有期徒刑捌月。又施用第二級
毒品，累犯，處有期徒刑捌月；扣案吸食器壹組沒收。應執行有
期徒刑壹年貳月；扣案吸食器壹組沒收。
    事  實
一、甲○○前因施用毒品案件，經臺灣臺北地方法院以89年度毒
    聲字第3205號裁定將其送往勒戒處所觀察、勒戒後，認無繼
    續施用毒品之傾向，而於民國90年3 月14日執行完畢釋放，
    並由臺灣臺北地方法院檢察署檢察官以89年度毒偵字第3680
    號為不起訴處分確定；甲○○於上開觀察、勒戒執行完畢後
    5 年內，復有施用第二級毒品之行為，經臺灣臺北地方法院
    以95年度易字第1038號判處有期徒刑6 月，如易科罰金以銀
    元300 元折算1 日確定，而於96年4 月10日易科罰金執行完
    畢；甲○○又因施用第二級毒品案件，經臺灣臺北地方法院
    以96年度易字第308 號判處有期徒刑6 月，如易科罰金以新
    臺幣1,000 元折算1 日確定（嗣經法院裁定減刑為有期徒刑
    3 月，如易科罰金以新臺幣1,000 元折算1 日確定，而於97
    年3 月24日易科罰金執行完畢；於本案不構成累犯），再因
    施用第二級毒品案件，先後經本院以97年度簡字第3599號、
    97年度簡字第4699號分別判處有期徒刑6 月、有期徒刑5 月
    確定（嗣經法院裁定定其應執行有期徒刑8 月確定，現執行
    中）。詎甲○○仍不知悔改，明知甲基安非他命為毒品危害
    防制條例第2 條第2 項第2 款所規定之第二級毒品，竟基於
    施用第二級毒品甲基安非他命之犯意，而為下列之犯行：
  (一)甲○○於97年1 月29日中午12時許，在臺北縣三重市○○○
    路232 之1 號某檳榔攤附近，以將甲基安非他命置於吸食器
    內加熱燒烤吸食其煙霧之方式，施用第二級毒品甲基安非他
    命1 次（該吸食器業經丟棄而滅失）；嗣於同日晚間9 時40
    分許，在上址檳榔攤前為警查獲，並扣得不詳之人所有、與
    甲○○本件施用毒品犯行無關之安非他命殘渣袋1 個、吸食
    器吸管2 支等物（下稱第1 次為警查獲）。
  (二)甲○○復於97年2 月13日某時許，在某不詳姓名友人位於臺
    北縣中和市○○路某址住處，以將甲基安非他命置於其所有
    之吸食器內加熱燒烤吸食其煙霧之方式，施用第二級毒品甲
    基安非他命1 次；嗣於97年2 月16日晚間7 時45分許，在臺
    北縣永和市○○路○ 段10之1 號3 樓為警查獲，並扣得甲○
    ○所有供其施用甲基安非他命所用之吸食器1 組（下稱第2
    次為警查獲）。
二、案經臺北縣政府警察局三重分局、臺北縣政府警察局中和分
    局報請臺灣板橋地方法院檢察署檢察官偵查起訴。
    理  由
一、上揭事實，業據被告甲○○於本院審理時均坦白承認；且被
    告於第1 次、第2 次為警查獲後所採集之尿液，經送請臺灣
    檢驗科技股份有限公司以酵素免疫分析法初步檢驗、氣相層
    析質譜儀確認檢驗之檢驗結果，確均呈甲基安非他命陽性反
    應，有該檢驗機構出具之濫用藥物檢驗報告2 紙附卷可稽；
    此外，復有被告第2 次為警查獲時所扣得之吸食器1 組扣案
    可資佐證，足認被告上開自白，核與事實相符。又被告前因
    施用毒品案件，經臺灣臺北地方法院以89年度毒聲字第3205
    號裁定將其送往勒戒處所觀察、勒戒後，認無繼續施用毒品
    之傾向，而於90年3 月14日執行完畢釋放，並由臺灣臺北地
    方法院檢察署檢察官以89年度毒偵字第3680號為不起訴處分
    確定；被告於上開觀察、勒戒執行完畢後5 年內，復有施用
    第二級毒品之行為，經臺灣臺北地方法院以95年度易字第10
    38號判處有期徒刑6 月，如易科罰金以銀元300 元折算1 日
    確定（已執行完畢），被告又因施用第二級毒品案件，經臺
    灣臺北地方法院以96年度易字第308 號判處有期徒刑6 月，
    如易科罰金以新臺幣1,000 元折算1 日確定（亦已執行完畢
    ），再因施用第二級毒品案件，先後經本院以97年度簡字第
    3599號、97年度簡字第4699號分別判處有期徒刑6 月、有期
    徒刑5 月確定（嗣經法院裁定定其應執行有期徒刑8 月確定
    ，現執行中），此亦有臺灣高等法院被告前案紀錄表1 份在
    卷可憑；本件事證明確，被告施用毒品犯行，堪以認定。
二、按甲基安非他命為毒品危害防制條例第2 條第2 項第2 款所
    規定之第二級毒品。核被告所為，均係犯毒品危害防制條例
    第10條第2 項之施用第二級毒品罪；其施用前後持有第二級
    毒品甲基安非他命之低度行為，應為其施用之高度行為所吸
    收，均不另論罪。被告前後2 次施用第二級毒品甲基安非他
    命犯行，犯意各別，應予分論併罰。又被告有如事實欄第1
    項所載之犯罪科刑及執行紀錄，有臺灣高等法院被告前案紀
    錄表在卷可參，其於受有期徒刑之執行完畢後，5 年內故意
    再犯本件有期徒刑以上之罪，為累犯，應依刑法第47條第1
    項規定加重其刑。爰審酌被告前已因施用毒品案件而受不起
    訴處分之寬典，並經法院論罪科刑執行完畢，猶不知警惕而
    再犯本件之罪，顯見其自制力薄弱，惟其施用毒品僅屬自殘
    行為，對於他人之法益尚無直接之侵害，及其犯後均坦承犯
    行，態度尚稱良好等一切情狀，就其各次犯行分別量處如主
    文所示之刑，並定其應執行之刑。扣案被告第2 次為警查獲
    時所扣得之吸食器1 組，係被告所有供其本件施用第二級毒
    品甲基安非他命犯行所用之物，此據被告供承明確，爰依刑
    法第38條第1 項第2 款規定宣告沒收。至被告第1 次為警查
    獲時所扣得之安非他命殘渣袋1 個、吸食器吸管2 支等物，
    並非被告所有，亦與被告本件施用毒品犯行無關，此據被告
    供述明確，本院復查無積極證據足認上開物品係被告所有供
    其本件施用毒品犯行所用或預備之物，爰不併予宣告沒收，
    附此敘明。
據上論斷，應依刑事訴訟法第284 條之1 、第273 條之1 第1 項
、第299 條第1 項前段，毒品危害防制條例第10條第2 項，刑法
第11條前段、第47條第1 項、第51條第5 款、第38條第1 項第2
款，判決如主文。
本案經檢察官連思藩到庭執行職務
中    華    民    國    97    年    12    月    31    日
                刑事第十五庭  法  官  劉景宜
上列正本證明與原本無異。
如不服本判決，應於判決送達後10日內敘明上訴理由，向本院提
出上訴狀 (應附繕本) ，上訴於臺灣高等法院。其未敘述上訴理
由者，應於上訴期間屆滿後20日內向本院補提理由書「切勿逕送
上級法院」。
                              書記官  謝秀青
中    華    民    國    98    年    1     月    17    日
附錄本案論罪科刑法條全文：
毒品危害防制條例第10條第2 項
毒品危害防制條例第10條
施用第一級毒品者，處 6 月以上 5 年以下有期徒刑。
施用第二級毒品者，處 3 年以下有期徒刑。


司法院資訊處製作；財團法人民間司法改革基金會備份。
